臺灣臺南地方法院交通事件裁定　　　　100年度交聲字第251號
移送機關　　交通部公路總局嘉義區監理所臺南監理站
異議人即
受處分人　　胡曉蘭
上列受處分人因違反道路交通管理處罰條例案件，對於交通部公
路總局嘉義區監理所臺南監理站民國100年3月21日所為之裁決處
分（裁決書案號如附表所示），聲明異議，本院裁定如下：
    主  文
附表編號壹原處分撤銷。
其餘異議駁回。
    理  由
一、原處分意旨略以：如附表所示。
二、本件異議意旨：
  (一)異議人於100年2月18日（刑事聲明異議狀誤載為100年3月18
    日）將車牌號碼7552-LW號自小客車停放在臺南市○○街161
    號，於該日12時40分遭拖吊，異議人前往拖吊場領車繳納罰
    款後，拖吊場開了一張罰單，過了幾天異議人又接獲第五分
    局立人派出所開出另一張罰單，異議人詢問監理站人員所得
    之答覆是同一地點經過2個小時可再開立罰單。惟詢問派出
    所警員所得之答覆是整個作業流程是警察發現違規停車會開
    一張白色的逕行舉發單夾在車上，然後通報拖吊場來拖車，
    那拖吊場的人員看到逕行舉發單就不會再開罰單，整個過程
    就是有疏失才導致重複開立罰單，因此，異議人乃向到監理
    站申訴，卻遭到駁回，只回答同一地點經過2個小時可再開
    立罰單，實難讓人信服。
  (二)如警員所言當發現違規停車會立即通報拖吊場來拖車，那為
    何9時50分通報到12時40分才來拖車？這明顯有疏失，還是
    刻意拖過2個小時再來拖吊，又可另外開一張罰單，令人產
    生質疑。異議人違規停車願意接受罰款，但是同一地點連續
    開立2張罰單，異議人深感不服，請求撤銷另一張罰單等語
    。
三、
  (一)按黃實線設於路側者，用以禁止停車；設有禁止停車標線之
    處所不得停車；在設有禁止停車標線之處所停車，處新臺幣
    （下同）600元以上1,200元以下罰鍰，道路交通標誌標線號
    誌設置規則第149條第1項第1款第4目、道路交通安全規則第
    112條第1項4款、道路交通管理處罰條例第56條第1項第4款
    分別定有明文。
  (二)次按道路交通管理處罰條例第7條之2之逕行舉發案件，逕行
    舉發汽車有第56條第1項規定之情形，而駕駛人、汽車所有
    人、汽車買賣業、汽車修理業不在場或未能將汽車移置每逾
    2 小時者，得連續舉發，道路交通管理處罰條例第85條之1
    第2項第2款亦定有明文。
  (三)再按道路交通管理處罰條例係為加強道路交通管理，維護交
    通秩序，確保交通安全而制定。依中華民國86年1月22日增
    訂公布第85條之1規定，係對於汽車駕駛人違反同條例第56
    條第1項各款而為違規停車之行為，得為連續認定及通知其
    違規事件之規定，乃立法者對於違規事實一直存在之行為，
    考量該違規事實之存在對公益或公共秩序確有影響，除使主
    管機關得以強制執行之方法及時除去該違規事實外，並得藉
    舉發其違規事實之次數，作為認定其違規行為之次數，從而
    對此多次違規行為得予以多次處罰，並不生一行為二罰之問
    題，故與法治國家一行為不二罰之原則，並無牴觸。又道路
    交通管理處罰條例第85條之1得為連續舉發之規定，就連續
    舉發時應依何種標準為之，並無原則性規定。雖主管機關依
    道路交通管理處罰條例第92條之授權，於90年5月30日修正
    發布「違反道路交通管理事件統一裁罰標準及處理細則」，
    其第12條第4項規定，以「每逾2小時」為連續舉發之標準，
    衡諸人民可能因而受處罰之次數及可能因此負擔累計罰鍰之
    金額，相對於維護交通秩序、確保交通安全之重大公益而言
    ，尚未逾越必要之程度，此亦經大法官會議釋字第604號解
    釋闡明在案。
四、經查：
  (一)交通部公路總局嘉義區監理所臺南監理站（下稱移送機關）
    指稱異議人於如附表所示之違規時間、地點，因有如附表所
    示之違規事實，經各舉發機關分別予以製單逕行舉發等情，
    有台南市警察局100年2月21日南市警交字第SK0000000號舉
    發違反道路交通管理事件通知單、台南市警察局100年2月18
    日南市警交字第S00000000號舉發違反道路交通管理事件通
    知單各1份及違規採證照片2幀在卷可稽。
  (二)異議人固不否認有「在設有禁止停車標線之處所停車」之違
    規事實，惟辯稱舉發機關未能於第1次製單逕行舉發時立即
    將車輛拖吊移置適當處所，竟任由異議人之車輛持續違規情
    狀逾2小時，致令異議人遭受連續舉發，本件舉發難令人信
    服云云，惟：
  1.承上開大法官釋字第604號說明，道路交通管理處罰條例第
    85條之1規定得為連續舉發，且以「每逾2小時」為連續舉發
    之標準，衡諸人民可能因而受處罰之次數及可能因此負擔累
    計罰鍰之金額，相對於維護交通秩序、確保交通安全之重大
    公益而言，尚未逾越必要之程度。是以，該規定並無違憲，
    舉發機關以異議人「在設有禁止停車標線之處所停車」且「
    未能將汽車移置逾2小時」為由，連續製單逕行舉發，並無
    不當。
  2.另按道路交通管理處罰條例第56條第3項關於交通勤務警察
    、依法令執行交通稽查任務人員或交通助理人員，於舉發交
    通違規時，因駕駛人不予移置或不在車內，得將車輛移置適
    當處所之措施，乃立法者賦予該等人員依具體情況為適當行
    為之裁量權限，並非強制該等人員於舉發違規時，需立即將
    車輛移置適當處所，否則道路交通管理處罰條例第85條之1
    第2項第2款：每逾2小時者，得連續舉發之規定，自無制定
    之必要。準此，縱舉發機關人員，於100年2月18日上午9時
    50分舉發如附表編號1之交通違規行為時，未即時將車輛移
    置適當處所，致事後舉發機關人員仍得於同年日12時40分舉
    發如附表編號2之交通違規行為，亦難認上開舉發程序，於
    法未合。因此，異議人執前揭情詞，陳稱不應上開2次違規
    行為均處罰，應撤銷其中1件處分云云，難認有據。
五、綜上所述，異議人於如附表所示之時、地，有「在設有禁止
    停車標線之處所停車」且「未能將汽車移置逾2小時」之違
    規事實至為明確，移送機關予以裁罰，並無不當。惟如附表
    所示之2件違規行為，係異議人將車輛停放在黃實線路段，
    其違規態樣，應屬違反道路交通管理處罰條例第56條第1項
    第4款：「在設有禁止停車標誌、標線之處所停車。」，而
    非同條項第1款：「在禁止臨時停車處所停車。」，因此，
    移送機關依道路交通管理處罰條例第56條第1項第4款及道路
    交通管理事件統一裁罰基準表之規定，就附表編號2所示之
    違規行為，裁處異議人罰鍰900元，核無不當，異議人就此
    部分所為之異議為無理由，應予駁回。至於附表編號1所示
    之違規行為，台南市警察局100年2月21日南市警交字第SK00
    00000號舉發違反道路交通管理事件通知單之舉發違反法條
    欄記載為：道路交通管理處罰條例第56條第1項第1款係屬同
    條項第4款之誤載，舉發機關已另製舉發通知單SK0000000號
    ，並於期限內完成郵寄，並請移送機關將原舉發通知單第SK
    0000000號撤銷，有臺南市政府警察局第五分局100年5月10
    日南市警五交字第1000007919號函1份附卷可參，因此，移
    送機關未依違反道路交通管理事件統一裁罰基準及處理細則
    第33條之規定加以審查，即遽依道路交通管理處罰條例第56
    條第1項第1款之規定，為附件編號1所示之處分，顯有不當
    ，此部分應予撤銷。又由上開函文可知，舉發機關已將原舉
    發通知單予以撤銷，另行製單舉發，唯恐一事二罰，本院僅
    將附表編號1之處分予以撤銷，不另為適法之處分，附此敘
    明。
六、據上論結，依道路交通管理處罰條例第87條第2項、道路交
    通事件處理辦法第18條、第19條前段，裁定如主文。
中    華    民    國   100    年    6     月    3     日
                    交通法庭    法  官  陳淑勤
以上正本證明與原本無異。
如不服本裁定，應於送達後5日內，向本院提出抗告狀。
                                書記官  謝竣閎
中    華    民    國   100    年    6     月    3     日
附表：
┌──┬──────┬────┬────┬────────┬──────┬────┐
│編號│裁決書字號  │違規時間│違規地點│  舉發違規事實  │舉發違反法條│罰鍰金額│
│    │            │        │        │                │            │(新臺幣)│
├──┼──────┼────┼────┼────────┼──────┼────┤
│ 1  │100年3月21日│100年02 │長北街  │在禁止臨時停車處│道路交通管理│ 9,00元 │
│    │嘉監南字第裁│月18日09│161號   │所停車          │處罰條例第56│        │
│    │74-SK0000000│時50分許│        │                │條第1項第1款│        │
│    │號（即100年 │        │        │                │            │        │
│    │度交聲字第  │        │        │                │            │        │
│    │273號）     │        │        │                │            │        │
├──┼──────┼────┼────┼────────┼──────┼────┤
│ 2  │100年3月21日│100年02 │同上    │在設有禁止停車標│道路交通管理│ 9,00元 │
│    │嘉監南字第裁│月18日12│        │線之處所停車    │處罰條例第56│        │
│    │74-S00000000│時40分許│        │                │條第1項第4款│        │
│    │號（即100年 │        │        │                │            │        │
│    │度交聲字第  │        │        │                │            │        │
│    │251號）     │        │        │                │            │        │
└──┴──────┴────┴────┴────────┴──────┴────┘